【裁判字號】    97,抗,316
【裁判日期】    971215
【裁判案由】    侵權行為損害賠償
【裁判全文】
臺灣高等法院臺南分院民事裁定           97年度抗字第316號
抗  告  人  甲 ○ ○
            乙○○○
上列抗告人因與相對人丙○○間請求侵權行為損害賠償事件，對
於中華民國97年10月20日臺灣臺南地方法院97年度訴字第1441號
所為裁定提起抗告，本院裁定如下：
    主    文
抗告駁回。
抗告訴訟費用新臺幣壹仟元由抗告人負擔。
    理    由
一、抗告意旨略以：抗告人於97年7月29日向原審法院申請核發
    本件支付命令，惟抗告人未於20日內聲明異議，已逾20日之
    法定期間，相對人聲明異議已逾期不合法，原審未駁回相對
    人之異議，於97年10月20日裁定命抗告人補繳裁判費，顯有
    不當，為此提起本件抗告，請求廢棄原裁定云云。
二、按債務人對於支付命令於法定期間合法提出異議者，支付命
    令於異議範圍內失其效力，以債權人支付命令之聲請，視為
    起訴或聲請調解。前項情形，督促程序費用，應作為訴訟費
    用或調解程序費用之一部，民事訴訟法第519條定有明文。
    次依第519條第1項規定以支付命令之聲請視為起訴或聲請調
    解者，仍應依第77條之13或第77條之20規定全額徵收裁判費
    或聲請費。次按因財產權而起訴，其訴訟標的之金額或價額
    在新臺幣（下同）10萬元以下部分，徵收1,000元；逾10萬
    元至100萬元部分，每萬元徵收100元；逾100萬元至1,000萬
    元部分，每萬元徵收90元；逾1,000萬元至1億元部分，每萬
    元徵收80元；逾1億元至10億元部分，每萬元徵收70元；逾
    10億元部分，每萬元徵收60元；其畸零之數不滿萬元者，以
    萬元計算，同法第77條之21、第77條之13亦分別定有明文。
    經查：抗告人執原審法院96年度簡上字第111號民事判決及
    確定證明書向原審法院聲請對相對人即債務人核發支付命令
    ，原審依抗告人之聲請，於97年9月23日以97年度司促字第
    30487號支付命令命相對人於該命令送達後20日之不變期間
    內，向抗告人給付4,609,735元，及自該支付命令送達翌日
    起至清償日止，按年息百分之5計算之利息，相對人於97年9
    月26日收受該支付命令正本，有送達證書附卷可稽（見原審
    司促卷末頁），茲相對人未逾法定期間而於97年10月1日就
    該支付命令提出異議，亦有異議狀及原審法院收文章可證（
    見原審97年度訴字第1441號卷第3頁），依上開規定，以抗
    告人支付命令之聲請，視為起訴。是核本件之訴訟標的金額
    為4,609,735元，應徵第一審之裁判費46,639元，原審裁定
    關於訴訟標的價額之核定，核無不當，抗告意旨稱相對人逾
    期提出異議，原審未裁定駁回云云，容有誤會，難認有據，
    從而本件抗告請求廢棄原裁定，為無理由，應予駁回。
據上論結，本件抗告為無理由，依民事訴訟法第495條之1第1項
、第449條第1項、第95條、第78條、第85條第1項前段，裁定如
主文。
中    華    民    國    97    年    12    月    15    日
                  民事第三庭  審判長法  官  陳光秀
                                    法  官  李文賢
                                    法  官  莊俊華
上為正本係照原本作成。
如不服本裁定，僅得於收受本裁定正本送達後10日內以適用法規
顯有錯誤為理由，向本院提出再抗告狀（須附繕本）依法應繳納
抗告費新台幣1千元，並委任律師為訴訟代理人，經本院許可後
始可再抗告於最高法院。
中    華    民    國    97    年    12    月    15    日
                                    書記官  吳銘添
【附記】
民事訴訟法第495條之1第2項準用同法第466條之1第1、2項規定
：
(1)對於第二審判決上訴，上訴人應委任律師為訴訟代理人。但上
  訴人或其法定代理人具有律師資格者，不在此限。
(2)上訴人之配偶、三親等內之血親、二親等內之姻親，或上訴人
  為法人、中央或地方機關時，其所屬專任人員具有律師資格並
  經法院認為適當者，亦得為第三審訴訟代理人。
民事訴訟法第466條之2：
  上訴人無資力委任訴訟代理人者，得依訴訟救助之規定，聲請
  第三審法院為之選任律師為其訴訟代理人。


司法院資訊處製作；財團法人民間司法改革基金會備份。
